Inventaris van het archief van de Algemene Secretarie van het ministerie van Defensie: beleidsterrein Militaire Operatiën, 1954 - 1981
Nationaal Archief, Den Haag
- Het voorbereiden en vaststellen van wet- en regelgeving ter bepaling van de te doorlopen procedures en reglementen in geval van schade of ongevallen waarbij de krijgsmacht is betrokken, zo nodig in overleg met de vakminister, 1950 - 1980, 130
  - Ontwerp binnenscheepvaart- en ongevallenwet (onderzoek naar rampen met militaire vaartuigen), 1958-1960, 1972, 1978-1980; 613; pak
  - Regeling wettelijke aansprakelijkheid voor kernongevallen, in het kader van bezoek, met nucleaire oorlogsschepen, 1976-1977; 614
- Het verslagleggen over schade of ongevallen van ernstige aard waarbij de krijgsmacht is betrokken en waarbij een onderzoek is ingesteld door hogere commissies of raden zoals bepaald in de voorschriften, 1955 - 1977, 133
  - Regeling van schade aan derden tengevolge van luchtvaartongevallen en militaire oefeningen, 1955-1966; 615
  - Samenwerking van militaire en civiele onderzoekers bij luchtvaartongevallen, waaronder de Raad van Advies, 1956-1961, 1967-1971; 616
  - Samenvatting van het luchtvaartongeluk op 4 november 1968 waarbij een F-84F vliegtuig ten noordoosten van Son neerstortte en de vlieger dodelijk verongelukte, 1977; 617
- Het voorbereiden en vaststellen van wet- en regelgeving aangaande militair operationele aangelegenheden in het Caraïbisch gebied, zo nodig in overleg met de Minister van Overzeese Rijksdelen/ Minister voor Nederlands-Antilliaanse (en Arubaanse) Zaken, 1964 - 1980, 134
  - Defensiegrondslagen voor Suriname en de Nederlandse Antillen, militaire bijstand aan Suriname en beveiliging van Suriname, 1964-1967; 618; pak
  - Besluit tot vaststelling van nieuwe bepalingen tav de toelating van oorlogsschepen van vreemde mogendheden tot de territoriale zee en de binnenwateren van het Koninkrijk, 1968; 619
  - Commissies van deskundigen betreffende paramilitaire organisaties in Suriname en de Nederlandse Antillen en de oprichting van een Surinaamse krijgsmacht, 1973-1979; 620-623; 4 pakken
    - Dossiernr. 386.040/a - 386.040/2z, 620
    - Dossiernr. 386.040/3b - 386.040/5e, 621
    - Dossiernr. 386.040/6f - 386.040/10v, 622
    - Dossiernr. 386.040/11a - 386.040/22f, 623
  - Defensie van de Nederlandse-Antillen en de Antilliaans-Nederlandse Commissie van Deskundigen inzake de oprichting van een Antilliaanse bijstandsorganisatie (Antilliaanse Verdedigingsgarde), 1975-1980; 624-625; 2 pakken
    - Dossiernr. 455.831/b - 455.831/3l, 624
    - Dossiernr. 455.831/3n - 455.8314z, 625
- Het geven van aanwijzingen aan de Gouverneur van Nederlandse Antillen/Aruba met betrekking tot operationele militaire aangelegenheden in het Caraïbisch gebied, 1959 - 1976, 136
  - Ter beschikkingstelling van strijdkrachten aan de gouverneurs van Suriname en de Nederlandse Antillen, 1959-1973; 626
  - Grensincidenten met Guyana aan de Oronoque rivier in Suriname, 1968, 1972; 627
  - Besluit houdende aanwijzingen aan de gouverneur van de Nederlandse Antillen m.b.t. de uitoefening van het opperbevel over de hem ter beschikking gestelde krijgsmacht, 1973-1976; 628
- Het aanwijzen van voor in aanmerking komende (parate) eenheden in het kader van internationale vredesoperaties, 1958 - 1980, 138
  - Uitzending en aflossing van land- en luchtmachtdetachementen naar en vanuit Nederlands Nieuw-Guinea (NNG), 1958-1973; 629-630; 2 pakken
    - Dossiernr. 238.988/b -238.988/3z, 629
    - Dossiernr. 238.988/3n - 238.988/z, 630
  - Internationale conferentie betreffende strijdkrachten ten behoeve van de Verenigde Naties (VN), 1963-1973; 631-632
    - Dossiernr. 286.839 -286.839/5k, 631
    - Dossiernr. 286.839/5m- 286.839/8a, 632
  - Nederlandse eenheden voor VN vredesoperaties, 1964-1965; 633; pak
  - Nederlandse bijdrage aan de VN vredesmacht Unifil, de uitzending van dienstplichtigen naar Libanon, 1979-1980; 634-636; 3 pakken
    - Dossiernr. 459.272 -459.272/2o, 634
    - Dossiernr. 459.272/2r - 459.272/6c, 635
    - Dossiernr. 459.272/6d - 459.272/8t, 636
  - Het eventueel uitzenden van een marineschip naar de Straat van Hormoez voor mijnen bestrijdingsoperaties, 1980; 637
- Het houden van toezicht op de mate en wijze van inzet en eenheden welke onder bondgenootschappelijk-, VN- of ander gezag zijn gesteld tijdens de uitvoering van interne vredesoperaties, 1960 - 1964, 157
  - Militaire waarnemers voor het Midden-Oosten in het kader van UNTSO, Palestina, UNYOM, Jemen en militaire artsen voor UNOC, Kongo, 1960, 1962-1964; 638
- Het (mede-) voorbereiden van het in internationale verdragen en overeenkomsten inzake wapenbeheersing bepaalde in nationale wet- en regelgeving, 1964 - 1976, 160
  - Commentaar Defensie op de ontwerpnota betreffende ontwapening, veiligheid en vrede, 1964; 639
  - Nota betreffende economische en sociale gevolgen van ontwapening, 1964-1970; 640; pak
  - Een defensiebijdrage aan de polemiek over het Cruise Missile in het NRC/Handelsblad, 1976; 641
- Het (mede-)voorbereiden, bepalen en inbrengen van Nederlandse bijdragen en standpunten in internationaal overleg ten aanzien van de uitvoering van het in verdragen en overeenkomsten bepaalde terzake van vermindering van strijdkrachten, 1972 - 1979, 161
  - Memorandum betreffende het door Nederland te voeren beleid over recente onderhandelingen over wederzijdse en evenwichtige troepenvermindering, 1972-1979; 643; pak
- Het (mede-)voorbereiden, bepalen en inbrengen van Nederlandse bijdragen en standpunten in internationaal overleg ten aanzien van de uitvoering van het in verdragen en overeenkomsten bepaalde terzake van chemische biologische, nucleaire en conventionele bewapening en wapenhandel, 1969 - 1980, 162
  - Voorlichting en vragen over gebruik en effect van tactische nucleaire, chemische en biologische wapens, de invoer van de neutronenbom, de grey area problematiek van nucleaire wapens voor de middellange afstand en het plaatsen van cruise missiles in reactie op de Russische SS-20 raket alsmede de brochure Kernwapens in discussie, 1969-1979; 644
  - Overleg met het Interkerkelijk Vredesberaad (IKV) over het kernwapenvraagstuk, 1978-1979; 645
  - Notitie betreffende het vraagstuk van de modernisering van de tactische kernwapens voor de lange afstand (Long Range Theatre Nuclear Forces (LRTNF), de daarmee samenhangende maatregelen van wapenbeheersing en het interim-rapport van de ADA over kernwapens in de grijze zone, 1979-1980; 646-647; 2 pakken
    - Dossiernr. 459.618/a - 459.618/2a, 646
    - Dossiernr. 459.618/2g - 459.618/4z, 647
- Het voorbereiden en bepalen van het Defensiestandpunt ter voorbereiding van interdepartementaal overleg inzake het toezicht op de naleving van het in verdragen en overeenkomsten bepaalde terzake van beperking van chemische, biologische, nucleaire en conventionele bewapening en wapenhandel, 1960 - 1978, 164
  - Standpunt over de levering van 1000 CETTME-geweren door een Duitse firma aan Indonesië, 1960; 648
  - Licentie overeenkomsten voor levering en assistentie bij de productie van nabijheidbuizen en 3D-radar apparatuur aan India en Finland door de NV Hollandse Signaalapparaten (HSA) en Philips NV, 1964-1969; 649
  - Onderzoek naar de juistheid van de bewering van het Angola-comité dat overtollig militair materieel via België aan Portugal wordt geleverd, 1966-1970; 650
  - Het verzoek van Israël aan Nederland om bemiddeling te verlenen bij de aanschaf van een tiental Carl Gustav anti tankwapens en bijbehorende munitie voor schietproeven, 1968; 651
  - Verzoek van de Iranese marine om assistentie van de marine bij de controle en beproeving van de door de Hollandse Signaalapparaten (HSA) geleverde radar elektronica voor patrouilleboten, 1976; 652
  - Verdrag tot verbod op de ontwikkeling, de productie en de aanleg van voorraden van bacteriologische en toxinewapens en de vernietiging van deze wapens, 1976, 1978; 642
- Het voorbereiden en vaststellen van regelgeving met betrekking tot het verlenen van militaire bijstand, sedert 1987 eveneens met betrekking tot het verlenen van incidentele militaire steunverlening, 1954 - 1980, 177
  - Beschikbaarstelling van de NATRES voor deelname aan militaire bijstand in de provincie Friesland, 1954-1955; 653
  - Ontwerp consulair verdrag met landen betreffende het verlenen van hulp en bijstand aan militaire eenheden en militairen van de afzendstaat, 1954-1956; 654
  - Voorschrift betreffende het verlenen van militaire bijstand in Nederland en het commentaar van defensie over artikel 14 van de ontwerp Rampenwet inzake bovengenoemde bijstand, 1955, 1959-1972; 655; pak
  - Regeling aansprakelijkheden duikersassistentie door de Vaar- en Duikerschool van het Korps Rijkspolitie, 1956, 1969-1970; 656
  - Troepen voor militaire bijstand in Nederland en voor Duitsland in het licht van eventuele grenscorrecties, 1963; 657
  - Regeling steunverlening door of vanwege de landmacht, 1972-1975; 658
  - Leveren van militaire bijstand voor Prinsjesdag, 1973-1983; 659
  - Bijstand bij stormvloed en oogstwerkzaamheden, 1974-1978; 660; pak
  - Hulpverlening door de landmacht aan de slachtoffers van de aardbevingsramp in Noord-Italië, 1976; 661
  - Gebruik van militaire kampen door de politie Den Helder in geval van gijzelingen, 1976; 662
  - Bijstand door de Explosieven Opruimingsdienst (EOD) bij bijeenkomsten van de Raad van Ministers van de Europese Politieke Samenwerking (EPS), 1976, 1978; 663
  - Overeenkomst met de Bondsrepubliek Duitsland betreffende wederzijdse hulpverlening bij rampen of ernstige ongelukken, 1977; 664
  - Steunverlening betreffende de herdenking van de bevrijding ten behoeve van Canadese oud-strijders, 1979; 665
  - Bijstand tijdens het vervoer van radio actieve afvalstoffen van Petten naar IJmuiden en het inladen in de Andrea Smits, 1980; 666
- Het voorbereiden en vaststellen van regelgeving betreffende het ruimen van conventionele explosieven en geïmproviseerde explosieven, zo nodig in overleg met de ministers van Binnenlandse Zaken en Justitie, 1973 - 1980, 180
  - Voorschrift betreffende het opruimen van explosieven en wijziging van het reglement ontploffingsgevaarlijke stoffen krijgsmacht (ROSK), 1973-1978; 667-668; 2 pakken
    - Dossiernr. 388.840 - 388.840/2o, 667
    - Dossiernr. 388.840/2p - 388.840/4ij, 668
  - Vergoedingsregeling voor het opvissen van explosieven door Nederlandse vissers, 1977-1980; 669
- Het zorgdragen voor de aanleg en inrichting van militaire erebegraafplaatsen, 1947 - 1978, 188
  - Vorderingen van grond voor de aanleg van het militaire kerkhof te Margraten, 1947-1949, 1955; 670; pak
  - Aanleg en onderhoud aan Britse graven in Nederland, 1954-1955; 671
  - Onderhoud aan de Nederlandse begraafplaats te Jackson in de Verenigde Staten, 1954-1956; 672
  - Oprichting van een Koreaans monument ter nagedachtenis aan het Nederlands Detachement Verenigde Naties, in het bijzonder wijlen luitenant-kolonel P.A. den Ouden in de Korea oorlog, 1957-1978; 673
- Het zorgdragen voor de ruiming en berging, identificatie en herbegraving of transport naar het land van herkomst van stoffelijke resten uit veldgraven of gevonden wrakken, 1951 - 1976, 190
  - Overbrenging van stoffelijke resten van onbekende gesneuvelde Britse militairen naar Britse kerkhoven in Nederland, 1951, 1953-1954; 674
  - Overbrenging naar Duitsland van hier te lande begraven stoffelijke resten van gesneuvelden Duitse militairen, 1954-1955; 675
  - Overeenkomst met Duitsland betreffende de overdracht van het beheer en onderhoud van de Duitse militaire begraafplaats te Ysselsteyn, 1973-1976; 676
- Het, ingevolge internationale verdragen, voorbereiden en vaststellen van regelgeving met betrekking op de opsporing en redding van in nood verkerende bemanningen en passagiers van luchtvaartuigen en schepen op zee, zo nodig in samenwerking met de Minister van Verkeer en Waterstaat, 1974 - 1975, 191
  - Instelling van en regels voor de Internationale Maritieme en Aeronautische Search and Rescue organisatie, 1974-1975; 677
- Het voorbereiden en vaststellen van regelgeving betreffende het vervoer van zieken en gewonden van de Waddeneilanden naar ziekenhuizen op het vasteland met behulp van militair materieel, zo nodig in samenwerking met de Minister van Welzijn, Volksgezondheid en Cultuur, 1956 - 1977, 197
  - Beschikbaarstelling van militair materieel aan de Friese Waddeneilanden, 1956-1964; 678
  - Overeenkomst betreffende het uitvoeren van vluchten door de luchtmacht ingeval van stremming van de bootverbinding tussen de Waddeneilanden, 1977; 679
- Het aan de hand van met ambtsgenoten overeengekomen wet- en regelgeving voorbereiden en vaststellen van regels en instructies betreffende de uitoefening van politietoezicht op het visserijbedrijf in de Noordzee door de krijgsmacht (Koninklijke Marine), 1975 - 1980, 200
  - Interdepartementale coördinatiecommissie voor Noordzee aangelegenheden (ICONA) en de Stuurgroep Noordzeeprojecten. (STUNET), (Stuurgroep Biesheuvel), 1975-1980; 680; pak
  - Wijziging op het verdrag betreffende de uitoefening van visserij op de Noord-Atlantische Oceaan (Londen 1967) en een mogelijke uitbreiding door het Koninkrijk van de territoriale zee tot 12 zeemijlen, 1978-1979; 681
  - Aanvullende opsporingsrichtlijnen voor commandanten van Nederlandse oorlogsschepen, naar aanleiding van het afvuren van waarschuwingsschoten door een Belgisch marineschip op een Nederlands vissersvaartuig, 1980; 682
- Het rapporteren over het zorgdragen voor de beloodsing van zeeschepen in en uit de Nederlandse zeegaten of zeehavens en langs de rivieren, stromen, vaarwaters en kanalen van, naar en binnen Nederland, 1959 - 1970, 205
  - Plannen inzake het Noordzeekanaal en scheepsvaartroutes naar Duitse Noordzeehavens (Eems-Dollardverdrag), 1959-1973; 683
  - Scheepvaartovereenkomsten met Polen en Bulgarije, 1970; 684
- Het adviseren van de Minister van Economische Zaken betreffende het plaatsen van installaties op het continentaal plat van de Noordzee en ander mijnrechtelijk gebied, en van de Minister van Buitenlandse Zaken op het gebied van de bepaling van grenzen, basislijnen en dergelijke, 1952 - 1979, 220
  - Nederlandse wetten en regelingen betreffende de begrenzing van en regime in de Nederlandse territoriale wateren, 1952-1955-1957, 1976; 685
  - Algemene maatregel van bestuur, ex artikel 7 Wet installaties Noordzee en wijziging mijnreglement continentaal plat, 1972-1979; 686; pak
  - Explosievenopslag door de Nederlandse Aardolie Maatschappij (NAM), 1972-1979; 687
  - Concessieverlening voor de aanleg en instandhouding van een pijpleiding voor de NAM en DSM-aardgastransport, 1974-1976; 688
  - Bescherming van boor en productie installaties in de Noordzee, 1975-1976; 689
- Het maken van afspraken met de Minister van Verkeer en Waterstaat inzake het nautisch beheer met betrekking tot het civiele en militaire scheepvaartverkeer op de scheepvaartwegen van, naar en binnen de Rijkszeehaven Den Helder, 1977 - 1979, 221
  - Instemming met het rapport betreffende het bijzonder reglement Rijkszeehavens te Den Helder, 1977-1979; 690
- Het voorbereiden en vaststellen van regelgeving betreffende de beschikbaarstelling van personeel en materieel buiten militair verband aan overheidslichamen, openbare lichamen of andere organisaties of personen in het kader van incidentele steunverlening, 1947 - 1979, 226
  - Ontwerp besluit houdende wijziging van het Besluit Rode Kruis, 1947-1979; 691; pak
  - Regeling deelname aan de vierdaagse afstandmarsen, 1968-1973; 692
  - Regeling steunverlening door of vanwege de landmacht, 1976; 693
- Het op verzoek van derden, zorgdragen voor verlening van incidentele steun, 1945 -, 227
  - Overeenkomsten met de Koninklijke Nederlandse Vereniging van Luchtvaart (KNVvL) inzake zweefvliegen, 1976-1978; 694
- Het uitvoeren en vaststellen van intern (wetenschappelijk) onderzoek inzake militaire operationele aangelegenheden, 1958, 235
  - Memorandum betreffende nucleaire proefexplosies (kernwapens), 1958; 695
- Het ter visie doen leggen van de aanvraag e.a. stukken t.b.v. de ontwerpaanwijzing van militaire luchtvaartterreinen, 1951 - 1980, 242
  - Vliegveld/luchthaven Zuid-Limburg te Beek, 1951-1971; 696; pak
  - Vliegveld Gilze-Rijen en de luchthaven Schiphol, 1954-1973; 697
    Dossier bevat een Kamervraag over waarnemingen van ontoelaatbare afwijkingen van de voorgeschreven start- en stijgprocedures rond Schiphol.
  - Vliegveld/basis Ypenburg, 1954-1975; 698; pak
  - Vliegveld Zestienhoven te Rotterdam, 1955-1961; 699
  - Vliegveld Leeuwarden, 1955-1973; 700
  - Vliegveld de Peel, 1956-1957, 1962-1963; 701
  - Hefschroefvliegtuigen (Heliport) in Den Haag, 1956, 1969-1970; 702
  - Vliegbasis Twenthe en civiel medegebruik, 1959-1972; 703; pak
  - Vliegveld de Kooy te Den Helder, 1960-1961; 704
  - Hefschroefvliegtuigen (Heliport) in Valkenburg, 1960-1961, 1968, 1971-1973; 705
  - Vliegveld/basis Soesterberg, 1960-1973; 706; pak
    Hierbij een rapport Lawaaibelasting nabij de vliegbasis.
  - Vliegveld/basis Woensdrecht, 1961-1972; 707
  - Vliegveld/basis Eindhoven (incl. Interdepartementale werkgroep) en Vliegveld Welschap (incl. werkgroep), 1961-1980; 708-715; 8 pakken
    - Dossiernr. 265.601 - 265.601/3w, 708
    - Dossiernr. 265.601/3x - 265.601/7a, 709
    - Dossiernr. 265.601/7b - 388.812/3d, 710
    - Dossiernr. 388.812/3e - 388.812/4n, 711
    - Dossiernr. 388.812/4o - 388.812/5z, 712
    - Dossiernr. 388.812/6b - 388.812/7l, 713
    - Dossiernr. 389.299 - 389.299/2a, 714
    - Dossiernr 265.601 (bijlage I-XX), 715
  - Medegebruik in oorlogstijd van de vliegbases Gilze Rijen en Soesterberg door Amerikaanse squadrons, 1972-1975; 716
- Het vaststellen van programma’s, schema”s, draaiboeken en dergelijke ten behoeve van ceremoniële en protocollaire aangelegenheden, 1955 - 1980, 251
  - Taptoe Delft, 1955-1973; 717; pak
  - Jaarlijkse herdenking van de gevallenen en richtlijnen voor het leggen van kransen en het tenue bij dodenherdenking, 1955-1969; 718
  - Gang van zaken bij organisatie(eren) van taptoes, welke onder auspiciën van de Stichting Taptoes staan, 1958-1972; 719; pak
  - Viering van de 30e en 35e jarige bevrijding op 5 mei 1975 en 5 mei 1980, 1974, 1980; 720
- Het (voorbereiden van het) stellen van nadere luchtverkeersvoorschriften, 1955 - 1978, 252
  - Aanwijzing van verboden gebieden voor laagvliegen tijdens plechtigheden in Den Haag, 1955-1956; 721
  - Ontwerp houdende vaststelling van een nieuw Luchtverkeersreglement (LVR), 1955, 1979; 722
  - Regeling betreffende het binnenvliegen van het Nederlandse rechtsgebied door NAVO-vliegtuigen, 1958, 1960, 1973-1979; 723
  - Verkeersleidingmaatregelen voor bijzondere vluchten van leden van het Koninklijk Huis en staatshoofden, 1961-1962; 724
- Het stellen van nadere regels omtrent de inschrijving in het register Nederlandse militaire luchtvaartuigen, 1945 -, 253
  - Luchtvaartuigregister voor de luchtmacht, 1957-1959; 725
- Het stellen van nadere regels omtrent de beoordeling van luchtwaardigheid en de afgifte van bewijzen van luchtwaardigheid, 1945 -, 259
  - Regeling betreffende bewijzen van luchtwaardigheid en registratie van militaire vliegtuigen welke in revisie zijn of geassembleerd worden bij de industrie en vliegbevoegdheid van burgervliegers in militaire vliegtuigen, 1956-1960, 1963; 726
- Het beoordelen van de luchtwaardigheid van militaire luchtvaartuigen, 1951, 260
  - Besprekingen met het ministerie van Verkeer en Waterstaat betreffende welke burgerluchtvaartuigen als militaire luchtvaartuigen zijn te beschouwen, 1951; 727
- Het vaststellen van het aantal, de dislocatie, de taak en de uitrusting van de weerdienststations, de voorlichtingsstations en de waarnemingstations van de Koninklijke marine, de Koninklijke landmacht en de Koninklijke luchtmacht, 1953 - 1962, 288
  - Samenwerking op meteorologisch gebied tussen de krijgsmachtdelen en het Koninklijk Meteorologisch Instituut (KNMI) in vredestijd, 1953; 728
  - Oorlogstaak van het KNMI en het rapport van de Commissie van advies betreffende de status van het KNMI-personeel in geval van oorlog of oorlogsdreiging en buitengewone omstandigheden), 1957-1962; 729
- Het, met inachtneming van de op Nederland rustende verplichtingen voorvloeiend uit internationale overeenkomsten, opstellen van de regels volgens welke meteorologsich-technische werkzaamheden dienen te worden uitgevoerd, 1955 - 1970, 289
  - Meteorologische gegevens en voorzieningen in oorlogstijd, 1955-1970; 730; pak
- Het verlenen van humanitaire noodhulp, 1965 - 1973, 302
  - Nederlandse hulp aan ontwikkelingslanden en de instelling en invoering van een herinneringsmedaille en onderscheidingsvlag van de Rampenbrigade, 1965-1973; 731-733; 3 pakken
    - Dossiernr. 297.629/b - 297.629/6o, 731
    - Dossiernr. 297.629/6p - 297.629/7w, 732
    - Dossiernr. 297.629/8g - 399.378/e, 733
- Het samenstellen van geografische en topografische kaarten, 1955 - 1976, 315
  - Instelling van een werkgroep die belast wordt met het bestuderen van bedrijfseconomische aspecten verbonden aan het vervaardigen van civiele kaarten door de Topografische Dienst, 1955-1972; 734
  - Overeenkomst met Duitsland betreffende de uitwisseling van landkaarten, luchtvaartkaarten, coördinatenlijsten, geografische-statische naslagwerken en reproductiemateriaal, 1970-1976; 735